臺灣新竹地方法院刑事判決　　　　　　　　　　　　　　九十三年度易字第五五號
　　公　訴　人　臺灣新竹地方法院檢察署檢察官
　　被　　　告　乙○○
右列被告因違反毒品危害防制條例案件，經檢察官提起公訴（九十三年度毒偵字第六
九號），本院依簡式審判程序判決如左：
    主  文
乙○○施用第二級毒品，累犯，處有期徒刑陸月。如易科罰金，以佰元折算壹日。
    事  實
一、乙○○前曾於民國八十九年間因犯竊盜罪，經本院於九十年六月十一日以九十年
    度易字第一○九號刑事判決判處有期徒刑三月，嗣因撤回上訴，而於九十年九月
    二十一日確定；又於八十九年間因違反毒品危害防制條例案件，經本院竹北簡易
    庭於八十九年十二月十一日以八十九年度竹北簡字第三七九號刑事簡易判決判處
    有期徒刑六月，於九十年一月二十九日確定，復經本院於九十一年一月四日以九
    十年度聲字第一四六號定應執行刑為有期徒刑八月，於九十一年一月二十一日確
    定，於九十一年八月二十一日執行完畢。又乙○○於八十八年間因施用第二級毒
    品安非他命案件，經臺灣新竹地方法院檢察署檢察官聲請，而經本院於八十八年
    一月十一日以八十八年度毒聲字第四○號裁定送勒戒處所觀察、勒戒，旋因觀察
    、勒戒後，因認無繼續施用毒品傾向，由臺灣新竹地方法院檢察署檢察官於八十
    八年一月二十七日以八十八年度偵字第六三四號為不起訴處分確定。其復於前開
    不起訴處分確定後之八十九年間因施用第二級毒品安非他命案件，經臺灣新竹地
    方法院檢察署檢察官聲請，而經本院於八十九年八月八日以八十九年度毒聲字第
    二○○四號裁定送勒戒處所觀察、勒戒，旋因觀察、勒戒後，因認有繼續施用毒
    品傾向，再經臺灣新竹地方法院檢察署檢察官聲請，而經本院於八十九年十二月
    十一日以八十九年度毒聲字第二七四八號裁定令入戒治處所施以強制戒治一年，
    其此部分施用第二級毒品安非他命之犯行，並經臺灣新竹地方法院檢察署檢察官
    起訴，而經本院竹北簡易庭於八十九年十二月二十一日以八十九年度竹北簡字第
    三七九號刑事簡易判決判處有期徒刑六月，於九十年一月二十九日確定。至其強
    制戒治部分，因執行屆滿三月且成效評定合格，復經臺灣新竹地方法院檢察署檢
    察官聲請，而經本院於九十年五月十七日以九十年度毒聲字第九一七號裁定停止
    戒治，所餘戒治期間交付保護管束，並於九十年六月二十二日出所，保護管束期
    間並已於九十年十一月六日屆滿而未經撤銷。
二、惟乙○○猶不知悔改，復基於施用第二級毒品安非他命之犯意，於九十二年二月
    二十二日十五時十分許往前回溯九十六小時內某時許，在其所任職位於新竹市○
    ○路○段一百十二號處之神彩廣告公司內，以將安非他命用火燒烤，讓其熔化起
    煙霧，再以吸食器吸食所產生之煙霧之方式而施用第二級毒品安非他命一次。嗣
    於九十二年二月二十二日在新竹市○○路上為警攔檢，並於同日十五時十分許採
    集其尿液送驗結果呈甲基安非他命陽性反應，因而查獲上情。
三、案經新竹縣警察局新埔分局報請臺灣新竹地方法院檢察署檢察官偵查起訴。
    理  由
一、本件被告乙○○所犯為毒品危害防制條例第十條第二項之施用第二級毒品安非他
    命罪，非死刑、無期徒刑、最輕本刑為三年以上有期徒刑之罪，或高等法院管轄
    第一審之案件，被告於本院準備程序進行中，就被訴事實為有罪之陳述，經本院
    合議庭認合於新修正刑事訴訟法第二百七十三條之一第一項之規定，裁定進行簡
    式審判程序，合先敘明。
二、訊據被告乙○○對於右揭時地，以如事實欄所述方式，施用第二級毒品安非他命
    一次之事實坦承不諱（見本院卷第四九頁），且被告於九十二年二月二十二日十
    五時十分許所採集之尿液經送驗結果，確呈甲基安非他命陽性反應等情，有姓名
    代號對照表、新竹縣衛生局九十二年三月五日竹縣衛六字第九二○一三三號尿液
    檢驗通知單及國防部憲兵司令部刑事鑑識中心九十二年八月十一日（九二）宇鑑
    字第一一二六號鑑驗通知書各一份在卷可稽（見九十二年度毒偵字第六二九號卷
    第五、六、五六頁），被告前開所為自白，確與事實相符而堪採信，足見被告確
    有於如事實欄所述時地內施用第二級毒品安非他命之犯行，應堪認定。再查，被
    告前曾於八十八年間因施用第二級毒品安非他命案件，經臺灣新竹地方法院檢察
    署檢察官聲請，而經本院於八十八年一月十一日以八十八年度毒聲字第四○號裁
    定送勒戒處所觀察、勒戒，旋因觀察、勒戒後，因認無繼續施用毒品傾向，由臺
    灣新竹地方法院檢察署檢察官於八十八年一月二十七日以八十八年度偵字第六三
    四號為不起訴處分確定。其復於前開不起訴處分確定後之八十九年間因施用第二
級毒品安非他命案件，經臺灣新竹地方法院檢察署檢察官聲請，而經本院於八十
    九年八月八日以八十九年度毒聲字第二○○四號裁定送勒戒處所觀察、勒戒，旋
    因觀察、勒戒後，因認有繼續施用毒品傾向，再經臺灣新竹地方法院檢察署檢察
    官聲請，而經本院於八十九年十二月十一日以八十九年度毒聲字第二七四八號裁
    定令入戒治處所施以強制戒治一年，其此部分施用第二級毒品安非他命之犯行，
    並經臺灣新竹地方法院檢察署檢察官起訴，而經本院竹北簡易庭於八十九年十二
    月二十一日以八十九年度竹北簡字第三七九號刑事簡易判決判處有期徒刑六月，
    於九十年一月二十九日確定。至其強制戒治部分，因執行屆滿三月且成效評定合
    格，復經臺灣新竹地方法院檢察署檢察官聲請，而經本院於九十年五月十七日以
    九十年度毒聲字第九一七號裁定停止戒治，所餘戒治期間交付保護管束，並於九
    十年六月二十二日出所，保護管束期間並已於九十年十一月六日屆滿而未經撤銷
    等情，亦有臺灣新竹地方法院檢察署刑案資料查註紀錄表、全國施用毒品案件紀
    錄表、受觀察勒戒人毒品及前科紀錄簡列表、法務部全國檢察官線上查詢刑案人
    犯在監所最新資料表、臺灣新竹地方法院檢察署檢察官八十八年度聲觀值字第二
    二號聲請書、八十八年度偵字第六三四號不起訴處分書、八十九年度聲戒字第六
    七六號聲請書、九十年度聲停戒二字第二六三號聲請書、八十九年度毒偵字第二
    四六二號、八十九年度毒偵緝字第二七四號聲請簡易判決處刑書、臺灣新竹地方
    法院檢察署檢察官八八觀值字第二二號觀察勒戒處分執行指揮書、八十九觀執字
    第一○七七號觀察勒戒處分執行指揮書、九十年戒執二字第七號戒治處分執行指
    揮書、九十年戒執二憲字第七號保護管束指揮書、本院八十八年度毒聲字第四○
    號刑事裁定、八十九年度毒聲字第二○○四號刑事裁定、八十九年度毒聲字第二
    七四八號刑事裁定、九十年度毒聲字第九一七號刑事裁定、八十九年度竹北簡字
    第三七九號刑事簡易判決及臺灣高等法院被告全國前案紀錄表各一份等在卷足憑
    （見九十二年度毒偵字第六二九號卷第三一至四六頁、九十三年度毒偵字第六九
    號卷第七、八、十、十六至十八、二十、二一頁、本院卷第十二、十三、十六至
    十九、二三至二五、二九、三十、三二頁）。綜上，本案事證已臻明確，被告於
    前案強制戒治處分執行完畢後再犯施用第二級毒品安非他命之犯行洵堪認定，應
    予依法論科。
三、查被告乙○○行為後，毒品危害防制條例於九十二年七月九日修正公布，依該條
    例第三十六條規定，自公布後六個月施行，而於九十三年一月九日施行，關於三
    犯施用第二級毒品，依修正前毒品危害防制條例第二十條第三項前段或第二十三
    條第二項之規定，均依法追訴、審判，而依修正後毒品危害防制條例第二十三條
    規定，只要再犯施用第二級毒品之罪，檢察官即得依法追訴，因此無論是依照修
    正前或修正後之規定，本案均得由檢察官依法追訴並由法院依法審判。再者，關
    於施用第二級毒品之刑罰規定，不論條次、法定刑度均無變更，是依刑法第二條
    第一項前段之規定，應適用裁判時之毒品危害防制條例第十條第二項之規定為裁
    判。又查安非他命係屬毒品危害防制條例第二條第二項第二款所列之第二級毒品
    ，核被告所為，係犯毒品危害防制條例第十條第二項施用第二級毒品罪。至其持
    有第二級毒品安非他命後，進而施用，其持有第二級毒品之低度行為，應為施用
    之高度行為所吸收，爰不另論其持有第二級毒品罪。再者，被告前曾於八十九年
    間因犯竊盜罪，經本院於九十年六月十一日以九十年度易字第一○九號刑事判決
    判處有期徒刑三月，嗣因撤回上訴，而於九十年九月二十一日確定；又於八十九
    年間因違反毒品危害防制條例案件，經本院竹北簡易庭於八十九年十二月十一日
    以八十九年度竹北簡字第三七九號刑事簡易判決判處有期徒刑六月，於九十年一
    月二十九日確定，復經本院於九十一年一月四日以九十年度聲字第一四六號定應
    執行刑為有期徒刑八月，於九十一年一月二十一日確定，於九十一年八月二十一
    日執行完畢之事實，有前開臺灣新竹地方法院檢察署刑案資料查註紀錄表及臺灣
    高等法院被告全國前案紀錄表各一份等在卷可憑（見九十三年度毒偵字第六九號
    卷第十一、十二頁、本院卷第十五至十七、二九頁），其於執行完畢後五年以內
    再犯本件有期徒刑以上之罪，為累犯，應依法加重其刑。爰審酌被告前已有違反
    麻醉藥品管理條例案件之前科，又歷經多次觀察、勒戒及強制戒治，猶不知悔悟
    ，卻再犯本件，顯然自制力薄弱，惟其所為僅戕害自身身心健康，且審酌其犯罪
    手段、情節、施用期間長短、所生危害、經通緝到案及坦承不諱等一切情狀，量
    處如主文所示之刑，並諭知易科罰金之折算標準，以資懲儆。
據上論斷，應依刑事訴訟法第二百七十三條之一第一項、第二百九十九條第一項前段
，修正後毒品危害防制條例第十條第二項，刑法第十一條前段、第二條第一項前段、
第四十七條、第四十一條第一項，罰金罰鍰提高標準條例第二條前段，判決如主文。
本案經檢察官甲○○到庭執行職務。
中      華      民      國    九十三    年      三      月     三十     日
                                      臺灣新竹地方法院刑事第五庭
                                              法  官  楊  惠  芬
右正本證明與原本無異。
如不服本判決，應於判決送達後十日內向本院提出上訴狀( 應附繕本 )，上訴於臺灣
高等法院。
                                              書記官  汪  淑  菁
中      華      民      國    九十三    年      三      月     三十     日
附錄本案論罪科刑法條全文：
毒品危害防制條例第十條第二項：
施用第二級毒品者，處三年以下有期徒刑。
